【裁判字號】    90,交易,514
【裁判日期】    901205
【裁判案由】    公共危險等
【裁判全文】
臺灣桃園地方法院刑事判決                          九十年度交易字第五一四號
    公  訴  人  臺灣桃園地方法院檢察署檢察官
    被      告  丙○○
右列被告因公共危險等案件，經檢察官提起公訴（九十年度偵字第四三七四號），本
院判決如左：
    主      文
丙○○服用酒類不能安全駕駛動力交通工具而駕駛，處拘役伍拾日，如易科罰金，以
參佰元折算壹日。
被訴過失傷害部分公訴不受理。
    事      實
一、丙○○明知汽車駕駛人服用酒類後不能安全駕駛動力交通工具者，不得駕車，竟
    於民國九十年九月九日下午，在桃園縣中壢市○○路附近某不詳地點飲用高梁酒
    後已呈現走路東倒西歪、噁心、嘔吐、步履蹣跚、呆滯木僵、多話、大笑，命作
    直線或平衡動作，亦有腳步不穩或手腳顫抖無法平衡之酒醉現象（惟尚未達心神
    喪失或精神耗弱之程度），而不能安全駕駛動力交通工具，竟仍駕駛車號ＬＣ－
    九五三○號自用小客車欲返回其大園鄉之住處，於同日下午六時五十分許，沿中
    壢市○○路由中壢往觀音方向行駛，途經中壢市○○路一四四三號前，適有甲○○駕駛車號Ｋ三－○四四六號自用小客車同方向行駛停於該處準備左轉，另乙○○駕駛車號ＫＡ－六五六二號自用小客車沿路段反方向由觀音往中壢方向行駛該
    處對向於內側車道上，丙○○因飲酒過量致判斷力、操控車輛之能力均劣於平時
    ，且視線模糊不清，竟自後追撞甲○○所駕前開停佇待左轉之自用小客車，並將
    其推往對向車道致與乙○○所駕前開自用小客車發生對撞，甲○○因此受有頭部
    外傷、前額挫擦傷、右臉頰挫擦傷、左肩鈍傷併瘀血、左鎖骨末端骨折、右胸鈍
    傷併瘀血、右前臂及左腕挫擦傷之傷害（過失傷害部分業據告訴人甲○○於言詞
    辯論終結前撤回告訴）。經警據報前往處理，並對丙○○施以酒精呼氣濃度檢測
    ，結果測定值高達一．一六Ｍ／ＧＬ。
二、案經被害人甲○○訴由及桃園縣警察局平鎮分局報請臺灣桃園地方法院檢察署檢
    察官偵查起訴。
    理      由
壹、有罪部分：
一、前開事實，業經被告丙○○於警局訊問、偵查及本院審理中坦白承認。並與告訴
    人甲○○及證人乙○○在同前程序中所述情節相吻合。此外，又有刑法第一百八
    十五條之三案件測試觀察紀錄表、桃園縣警察局舉發違反道路交通管理事件通知
    單、測定值高達一．一六Ｍ／ＧＬ之酒精測試報告、桃園縣警察局道路交通事故
    調查報告表及駕駛執照各乙件在卷足憑。按酒精呼氣濃度達每公升○‧五五毫克
    或血液濃度達百分之○‧一一以上，肇事率為一般人十倍以上，參考德國、美國
    標準，應認為已達不能安全駕駛之標準，有法務部八十八年五月十八日法八八檢
    字第一六六九號函可資參照。另依照交通部運輸研究所七十九年八月對駕駛人行
    為之研究（酒醉駕車對駕駛行為之分析研究）指出，吐氣每公升酒精含量零點二
    五ＭＧ等於血液中酒精濃度（Blood  Alcohol Concentration簡稱BAC ）百分之
    零點零五（亦即每100 ＭＬ血液中含50ＭＧ酒精），而(一)BAC 到達百分之0.03至
    百分之0.05時，對駕駛能力之影響為：多數駕駛人心境逐漸變幻不定、視覺與反
    應靈敏性減弱、對速度及距離的判斷力差。對心理行為之影響為：觀察力逐漸欠
    缺、心情漸趨輕鬆、自信心增加、多話、精神狀況處於陶醉感。(二)BAC 到達百分
    之0.05至百分之0.08時，對駕駛能力之影響為：反應遲純、駕駛能力受損、遲而
    不決或決而不行。對心理行為之影響為：情緒鬆弛、感情與行為趨向誇張、肌肉
    不協調、精神處於興奮狀態。(三)BAC 到達百分之0.08至百分之0.15時，對駕駛能
    力之影響為：判斷力嚴重受到影響、能與精神協調受損、駕駛之體能困難增加。
    對心理行為之影響為：產生情緒異常現象、步伐不平穩、言語不清、反應惡劣、
    記憶及判斷力受損、精神處於錯亂狀態。(四)BAC 超過百分之0.15，對駕駛人能力
    之影響為：無法開車。對心理行為之影響為：爛醉如泥、失去知覺可能致死、精
    神處於昏睡狀態。本件被告肇事後經警測試其吐氣所含酒精濃度已達一‧一六Ｍ
    Ｇ／Ｌ，已如前述，相當於BAC 百分之 0.232。且其酒後駕駛於一般道路中竟撞
    及停佇待轉之車輛肇事，並於肇事後酒測時呈現走路東倒西歪、噁心、嘔吐、步
    履蹣跚、呆滯木僵、多話、大笑，命作直線或平衡動作，亦有腳步不穩或手腳顫
    抖無法平衡之酒醉現象，有前開測試觀察紀錄表記載可憑。足見其因飲酒所引起
    之生理作用已達無法正確辨識道路狀況，而不能安全駕駛動力交通工具之狀態。
    從而被告之自白自信與事實相符，其犯行已足可認定。
二、核被告所為，係犯刑法第一百八十五條之三之服用酒類不能安全駕駛交通動力工
    具而駕駛罪。爰審酌被告並無前科，素行甚佳，及其犯罪之動機、手段、所生之
    危害、已與被害人達成和解賠償及坦承犯行態度良好等一切情狀，量處如主文所
    示之刑，並諭知易科罰金之折算標準，以資懲儆。
貳、不受理部分：
一、按告訴乃論之罪，告訴人於第一審辯論終結前得撤回其告訴；又告訴經撤回者，
    法院應諭知不受理之判決，刑事訴訟法第二百三十八條第一項、第三百零三條第
    三款分別定有明文。
二、本件公訴意旨另以：被告丙○○飲酒後於九十年九月九日下午六時五十分許，沿
    中壢市○○路由中壢往觀音方向行駛，途經中壢市○○路一四四三號前，適告訴
    人甲○○駕駛車號Ｋ三－○四四六號自用小客車同方向行駛停於該處準備左轉，
    另乙○○駕駛車號ＫＡ－六五六二號自用小客車沿路段反方向由觀音往中壢方向
    行駛，在該處對向內側車道，丙○○應注意飲酒後吐氣所含酒精成份超過每公升
    ○．二五毫克以上者不得駕車，並依當時情形無不能注意之情事，竟疏未注意，
    酒醉駕車致視線模糊不清，自後追撞甲○○所駕自用小客車，將其推往對向車道
    與乙○○所駕自用小客車發生碰撞肇事，甲○○因此受有頭部外傷、前額挫擦傷
    、右臉頰挫擦傷、左肩鈍傷併瘀血、左鎖骨末端骨折、右胸鈍傷併瘀血、右前臂
    及左腕挫擦傷之傷害，因認被告此部分涉犯刑法第二百八十四條第一項之罪嫌云
    云。
三、查公訴人起訴被告所犯刑法第二百八十四條第一項前段之過失傷害罪，依同法第
    二百八十七條前段之規定，須告訴乃論，茲據告訴人甲○○於言詞辯論終結前到
    庭撤回告訴，並有撤回告訴書及和解書各乙件在卷可稽，依照首開說明，爰依法
    諭知本件被告被訴過失傷害部分不受理之判決。
據上論斷，應依刑事訴訟法第二百九十九條第一項前段、第三百零三條第三款，刑法
第一百八十五條之三、第四十一條第一項前段，罰金罰鍰提高標準條例第二條，判決
如主文。
本案經檢察官許炳文到庭執行職務。
中      華      民      國      九十      年    十二    月      五      日
                                  臺灣桃園地方法院交通法庭
                                  法      官    江  德  民
右正本證明與原本無異。
如不服本判決，應於判決送達後十日內向本院提出上訴狀( 應附繕本 )，上訴於
臺灣高等法院。
                                  書  記  官    李  劍  龍
中      華      民      國      九十      年    十二    月      十一    日
附論罪科刑依據之法條：
刑法第一百八十五條之三
服用毒品、麻醉藥品、酒類或其他相類之物，不能安全駕駛動力交通工具
而駕駛者，處一年以下有期徒刑、拘役或三萬元以下罰金。


司法院資訊處製作；財團法人民間司法改革基金會備份。
